# Антон Сметанин

Телефон: +7 (926) 757-40-13

Почта: anton.smetanin.as@gmail.com

Дата рождения: 14.03.2001

Город: Москва

GitHub: github.com/Stuksus

LinkedIn: Ссылка Telegramm: Ссылка



## Обо мне

Специализируюсь в области машинного обучения и аналитики данных. В данный момент окончил бакалавриат ВШЭ. Участвую в хакатонах и соревнованиях Kaggle. В ноябре 22 года прошел в супер-финал и занял вместе с командой 3 место на FINOPOLIS.

## Опыт работы

## ПАО Сбербанк

07.22 - 07.23 (12 месяцев)

Аналитик данных в департаменте по работе с проблемными активами

Москва

#### • - Зоны ответственности:

- \* Разработка моделей, анализ пилотов и разработка дизайна пилотирования
  - Анализ пилота по применению нового типа коммуникаций
  - Приоритизация клиентов на стадии СИП: модель реализует приоритизацию клиентов на стадии судебного и исполнительного производства
  - Модель активации внебалансовой задолженности: модель предсказывает вероятность активации (наличие платежа определенной суммы в установленных временных рамках)
- \* Погружение новых участников команды в процессы (Бадди) и менторство над стажерами
- \* Проверка гипотез

### - Результаты

- \* Увеличение объема сбора просроченной задолженности на стадии на 20% за счет автоматизированной системы контроля за наложением исполнительных действия на счета клиента
- \* Разработана система приоритизации клиентов на стадии дистанционного взыскания

## НИУ ВШЭ: Центр ИИ

07.22 - 09.22 (3 месяца)

Стажер исследователь в лаборатории ФИАД

Москва

Проект: Разработка модели классификации сантимента новостей о компаниях, торгующихся
на мосбирже, из официальных источников. Модель используется в системе рекомендаций к
покупке/продаже ценных бумаг

#### - Зоны ответственности:

\* Формализации задачи с заказчиком и сопровождение модели до передачи на внедрение

\* Сбор данных, полный цикл анализа данных и построения моделей

### - Результаты

\* Разработана модели классификации сантимента новостей о компаниях, торгующихся на мосбирже

ПАО Сбербанк

01.22 - 07.22 (6 месяцев)

Стажер в корпоративно-инвестиционном блоке

Москва

#### • - Зоны ответственности:

- \* Разрабатывал модели обработки естественного языка (NLP)
- \* Расчет и защита финансового эффекта от внедрения модели
- \* Готовил презентации по результатам проведенной работы
- \* Анализировал качество разметки текстов, при помощи методов машинного обучения
- \* Проверял гипотезы, визуализировал данные, подготавливал данные к разметке

## – Результаты

- \* Разработана система контроля назначения встреч по средствам звонка клиенту
- \* Разработана система продуктов, которые были предложены клиенту во время разговора

## Хакатоны

**Хакатон по направлению Ed-Tech** Москва

Победитель, 1 место Январь 2023–Февраль 2023

FINODAYS (FINOPOLIS)

Mockba

Призер, 3 место Сентябрь 2021–Ноябрь 2022

Moscow City Hack Москва

Финалист, 6 место Июнь 2022–Июнь 2022

**GSB Data Science Practice** Mocква

Финалист, 5 место Ноябрь 2021–Ноябрь 2021

## Образование

Высшая Школа Экономики (НИУ ВШЭ) Москва

Бизнес-Информатика, GPA: 3.52/4.00 Сентябрь 2019–июнь 2023

СберУниверситет (Сертификат) Москва

Жизненный цикл AI/DS моделей Май 2022–Май 2022

СберУниверситет (Сертификат) Москва

Модельный риск и мониторинг моделей Май 2022–Май 2022

Высшая Школа Экономики ФКН ПМИ Москва

Машинное обучение 1 Сентябрь 2021–Январь 2022

Московский физико-технический институт (МФТИ) Москва

Курс по машинному обучению, основной поток (3 курс, 2020) Лето 2020–2021

## Проекты

Полный список моих проектов можно посмотреть на github.com/Stuksus

### • Проекты по банковскому скорингу

Проекты по предсказанию вероятности дефолта (PD), используются понятия LGD и EAD для benefit-curve

- Оценка экономического эффекта от моделей машинного обучения в банковском секторе
  - \* **Задача** Разработать и внедрить модель кредитного скоринга лучшего качества. Оценить экономический эффект от внедрения новой модели
  - \* Примененные библиотеки и технологии: pandas, numpy, matplotlib, tqdm, CatBoost, WOE, sklearn: (LogisticRegression, PCA, SVC, Pipeline, StandardScaler, ROC AUC), imblearn: (SMOTE)
- Решение в рамках хакатона GSB Data Science Practice
  - \* Задача Предсказать вероятность дефолта(PD) компаний
  - \* Примененные библиотеки и технологии: pandas, numpy, matplotlib, tqdm, WOE, sklearn: (LogisticRegression, Pipeline, StandardScaler, ROC AUC), imblearn: (SMOTE)

### • Регрессия

- Прогнозирование прибыли от нефтяных скважин
  - \* Задача спрогнозировать наиболее прибыльный для бурения скважины регион
  - \* Примененные библиотеки и технологии: pandas, numpy, matplotlib, tqdm, sklearn: (LinearRegression, Pipeline, StandardScaler)

### • Аналитика

- Исследование объявлений о продаже квартир
  - \* Задача установить параметры на основании данных из сервиса Яндекс.Недвижимость. Это позволит построить автоматизированную систему: она отследит аномалии и мошенническую деятельность.
  - \* Примененные библиотеки и технологии: pandas, numpy, matplotlib

#### Классификация

- Прогнозирование оттока клиентов банка
  - \* Задача спрогнозировать отток клиентов банка
  - \* Примененные библиотеки и технологии: pandas, numpy, matplotlib, tqdm, sklearn: (LogisticRegression, RandomForestClassifier, DecisionTreeClassifier, GridSearchCV)

## Языки

• Русский: Носитель

• Английский: intermediate